【裁判字號】    88,交上易,3250
【裁判日期】    890120
【裁判案由】    過失傷害
【裁判全文】
臺灣高等法院臺中分院刑事判決                八十八年度交上易字第三二五○號
    上  訴  人
    即 自 訴人  乙○○
    擔當訴訟人  臺灣高等法院臺中分院檢察署檢察官
    被      告  甲○○○
右上訴人因過失傷害案件，不服臺灣台中地方法院八十八年度交自字第五十七號中華
民國八十八年十一月九日第一審判決，提起上訴，本院判決如左：
      主  文
上訴駁回。
    事實及理由
一、訊據上訴人即被告甲○○○（以下稱被告）對於過失傷害犯行供認不諱，又查本
    案經本院審理結果，認第一審判決認事用法及量刑均無不當，應予維持，並引用
    第一審判決書記載之事實、證據及理由（如附件）。職是，自訴人上訴意旨謂因
    被告過失致自訴人遭左膝以下截肢，且左膝蓋部位骨頭碎裂嚴重，目前無法裝設
    義肢，自訴人無法再任教職、身體等多重打擊，而被告犯後態度不佳，不但未探
    視自訴人且未賠償損失，原審判決有輕縱被告之嫌云云，惟查原審判決已斟酌被
    告坦承犯行，而肇事後迄未賠償自訴人及其過失程度與自訴人所受傷害等一切情
    狀，量處有期徒刑六月，並諭知易科罰金之折算標準，尚稱允當，難謂量刑有失
    之輕縱，自訴人上訴指摘原判決量刑過輕，為無理由，應予駁回。至於被告應負
    損害賠償之責，自訴人應循民事途徑請求賠償。
二、據上論斷，應依刑事訴訟法第三百七十三條、第三百六十八條、第三百六十四條
    、第三百四十三條、第三百三十一條第二項，判決如主文。
中      華      民      國    八十九     年      一       月     廿     日
                                  臺灣高等法院臺中分院刑事第九庭
                                        審判長法  官  胡  森  田
                                              法  官  黃  日  隆
                                              法  官  蕭  錦  鍾
右正本證明與原本無異。
不得上訴。
                                              書記官  蘇  昭  文
中      華      民      國    八十九     年      一       月    廿一    日
                                                                        Ｑ
臺灣臺中地方法院刑事判決                八十八年度交自字第五七號
    自  訴  人  乙○○  女五十二歲( 民國○○○年○月○日生)
                        住台中市○○路一四五巷十三弄十八之九號十樓
                        身分證統一編號：Ｚ000000000號
    代  理  人  陳益軒律師
    被      告  甲○○○女四十九歲( 民國○○○年○月○○○日生)
                        住台中縣豐原市○○路一四九巷四十八弄十三號
                        身分證統一編號：Ｌ二0000000號
右列被告因過失傷害案件，經自訴人提起自訴，本院判決如左：
    主      文
甲○○○因過失傷害人致重傷，處有期徒刑陸月，如易科罰金，以參佰折算壹日。
    事      實
一、甲○○○於民國八十八年六月二十一日上午九時四十五分許，駕駛車牌號碼ＪＧ
    －三０六七號自用小客車，沿台中縣潭子鄉○○路○段由豐原往台中方向行駛，
    途經潭子鄉○○路○段與圓通南路之交岔路口欲左轉圓通南路時，本應注意車前
    狀況，隨時採取必要之安全措施，並應注意轉彎車輛應讓直行車輛先行，而依當
    時天候晴，日間自然光線，路面乾燥、無缺陷及無障礙物，視距良好，又無不能
    注意之情形，詎其能注意，竟疏未注意及此，即貿然左轉，適有乙○○駕駛車牌
    號碼ＴＢＣ－三一九號輕型機車，沿台中縣潭子鄉○○路○段由台中往豐原方向
    駛輕該交岔路口，甲○○○因一時閃避不及，其所駕自用小客車右前側遂撞及乙
    ○○所駕機車左側車身，使乙○○人車倒地，致乙○○受有左脛骨平台骨折、左
    踝開放性脫臼之傷害，經送醫施行手術行左膝下截肢之重傷害。
二、案經乙○○向本院提起自訴。
    理      由
一、訊據被告甲○○○對於前開事實坦承不諱，核與自訴人乙○○指訴之情節相符，
    並有道路交通事故調查報告表乙份、車損照片三張及診斷證明書乙紙附卷足憑。
    按汽車行駛時，駕駛人應注意車前狀況，並隨時採取必要之安全措施；又汽車行
    駛至交岔路口，轉彎車輛應讓直行車輛先行，道路交通安全規則第九十四條第三
    項、第一百零二條第一項第六款分別定有明文。經查本件被告於前開時地駕車，
    本應注意遵守上開規定，而依當時天候晴，日間自然光線，路面乾燥、無缺陷及
    無障礙物，視距良好，有上開道路交通事故調查報告表附卷可查，又無不能注意
    之情形，詎其能注意，竟疏未注意車前狀況，且疏未注意讓直行之自訴人所駕機
    車先行，即貿然左轉因而肇事，致自訴人受有如事實欄所載重傷害，顯見被告確
    有過失甚明，且其過失行為與自訴人受重傷害間具有相當因果關係。本件事證明
    確，被告犯行堪以認定。
二、核被告甲○○○所為，係犯刑法第二百八十四條第一項後段之過失傷害人致重傷
    罪。爰審酌被告肇事後迄今尚未與自訴人和解賠償損害，及其過失程度、自訴人
    受傷程度與犯後坦承過失犯行等一切情狀，量處如主文所示之刑，並諭知易科罰
    金之折算標準，以資懲儆。
三、據上論斷，應依刑事訴訟法第三百四十三條、第二百九十九條第一項前段，刑法
    第二百八十四條第一項後段、第四十一條，罰金罰鍰提高標準條例第一條前段、
    第二條，判決如主文。
中    華    民    國      八十八      年     十一      月        九     日
                                    臺灣臺中地方法院交通法庭
                      法  官  朱  光  國
右正本證明與原本無異。
如不服本判決，應於判決送達後十日內向本院提出上訴狀( 應附繕本 )，上訴於臺灣
高等法院臺中分院。
                                        書記官
中    華    民    國      八十八      年     十一      月      十一     日
刑法第二百八十四條第一項：
因過失傷害人者，處六月以下有期徒刑、拘役或五百元以下罰金。致重傷者，處一年
以下有期徒刑、拘役或五百元下罰金。
                                                                        Ｔ


司法院資訊處製作；財團法人民間司法改革基金會備份。
